【裁判字號】    98,審易,556
【裁判日期】    980612
【裁判案由】    竊盜
【裁判全文】
臺灣桃園地方法院刑事判決             98年度審易字第556號
公  訴  人  臺灣桃園地方法院檢察署檢察官
被      告  甲○○
上列被告因竊盜案件，經檢察官提起公訴（98年度偵字第3769號
），被告於準備程序進行中為有罪陳述，經本院裁定進行簡式審
判程序，判決如下：
    主  文
甲○○犯如附表所示之罪，均累犯，各處如附表宣告刑欄所示之
刑。應執行有期徒刑壹年壹月，並於刑之執行前，令入勞動場所
強制工作參年。
    事 實 及理由
一、被告所犯之罪，為死刑、無期徒刑、最輕本刑3 年以上有期
    徒刑或高等法院管轄第一審案件以外之罪，而被告於本院準
    備程序進行中，就被訴事實為有罪之陳述，經本院告知簡式
    審判程序意旨，並聽取公訴人及被告之意見後，依刑事訴訟
    法第273條之1第1項之規定，裁定依簡式審判程序審理。
二、犯罪事實：
    甲○○前於民國93年間，因竊盜案件，經本院以93年度壢簡
    字第1186號判決判處有期徒刑2 月，緩刑2 年確定；於93
    年間，再因竊盜案件，經本院以93年度易字第1178號判決判
    處有期徒刑8 月確定，甫於95年8 月22日縮刑期滿執行完畢
    。仍不知悔改，又意圖為自己不法所有，先後於如附表所示
    時、地、方式竊取如附表所示之被害人之財物（其中附表編
    號三因未竊得財物而不遂）。嗣於民國97年10月1 日因另案
    通緝為警逮捕時，甲○○自行告知員警上開時地竊取他人財
    物之事實而為警查獲。
三、認定被告犯罪所憑之證據：
（一）被告甲○○於警詢及本院準備程序中之自白。
（二）被害人丙○○、丁○○、乙○○於警詢之證述。
四、查被告甲○○係因另案通緝遭警查獲，於解送偵查隊時向警
    陳明本件如附表所示竊盜犯行，然斯時被害人等均未報案，
    是警員尚無從知悉被告本件犯行，此有被告與被害人警詢筆
    錄可按，可認被告係於其犯罪被發覺前，自首而受裁判，爰
    依刑法第62條前段規定，減輕其刑。末按十八歲以上之竊盜
    犯、贓物犯，有犯罪之習慣者，得於刑之執行前，令入勞動
    場所強制工作。竊盜犯贓物犯保安處分條例第3 條第1 項就
    此定有明文。查被告除於犯本案前曾有上揭事實欄所載各次
    竊盜罪刑宣告及刑之執行完畢情形外，另於96年間復因竊盜
    案件，經本院以96年訴字第1668號判處有期徒刑10月後（經
    臺灣高等法院以97年上訴字第2660號上訴駁回確定），又再
    犯竊盜案件，經本院以97年簡上字第129 號判處有期徒刑6
    月確定；於97年間，又4 次犯竊盜案件，經本院分別以97年
    審易字第765 號、97年審易字第1847號、97年審易字第2123
    號、98年審易字第21號判處應執行有期徒刑1 年1 月、10月
    、10月、7 月確定，顯見被告歷次所犯竊盜犯行，縱經假釋
    之寬典及刑罰執行之應報、教化，仍未收其矯治之效，實可
    認有竊盜之犯罪習慣無訛，其所為竊盜犯罪，嚴重影響社會
    治安，認有令其強制工作，習得技藝，矯治惡習，俾適應社
    會生活之必要，況被告就本案所為犯行，業經本院宣告應執
    行有期徒刑1 年1 月之刑罰，乃審酌上情，併參酌檢察官起
    訴書所為請求宣付強制工作之內容，爰依竊盜犯贓物犯保安
    處分條例第3 條第1 項規定，諭知於刑之執行前，令入勞動
    處所強制工作3 年，以資矯治惡習。
五、應適用之法條：
    刑事訴訟法第273條之1第1項、第299條第1項前段、第310條
    之2 ，刑法第321 條第1 項第3 款、第320 條第1 項、第3
    項、第25條、第47條第1 項、第62條前段、第51條第5 款、
    刑法施行法第1 條之1 第1 項、第2 項前段，竊盜犯贓物犯
    保安處分條例第3 條第1 項、第4 條、第5 條第1 項前段，
    判決如主文。
六、如不服本判決，應於判決送達後10日內向本院提出上訴狀（
    應附繕本），其未敘述上訴理由者，應於上訴期間屆滿後20
    日內補提理由書狀於本院，上訴於臺灣高等法院。
本案經檢察官潘怡華到庭執行職務。
中    華    民    國    98    年    6     月    12    日
                    刑事庭  法  官  林孟宜
以上正本證明與原本無異。
                            書記官  洪明媚
中    華    民    國    98    年    6     月    12    日
附錄本案論罪科刑法條：
中華民國刑法第321條
（加重竊盜罪）
犯竊盜罪而有左列情形之一者，處 6 月以上、 5 年以下有期徒
刑：
一、於夜間侵入住宅或有人居住之建築物、船艦或隱匿其內而犯
    之者。
二、毀越門扇、牆垣或其他安全設備而犯之者。
三、攜帶兇器而犯之者。
四、結夥三人以上而犯之者。
五、乘火災、水災或其他災害之際而犯之者。
六、在車站或埠頭而犯之者。
前項之未遂犯罰之。
中華民國刑法第320條
（普通竊盜罪、竊佔罪）
意圖為自己或第三人不法之所有，而竊取他人之動產者，為竊盜罪
，處 5 年以下有期徒刑、拘役或 5 百元以下罰金。
意圖為自己或第三人不法之利益，而竊佔他人之不動產者，依前項
之規定處斷。
前二項之未遂犯罰之。
附表
┌─┬────┬─────┬──────┬────┬────┬──────┐
│編│ 時  間 │ 地   點  │ 犯罪方式及 │被害人  │所犯法條│  宣告刑    │
│號│        │          │ 竊得財物   │        │及罪名  │            │
├─┼────┼─────┼──────┼────┼────┼──────┤
│一│97年4 月│桃園縣中壢│以足供兇器使│丙○○  │刑法第  │有期徒刑柒月│
│  │16日凌晨│市○○路  │用之起子（未│        │321條第1│            │
│  │某時    │248 號「吉│扣案）破壞彩│        │項第3 款│            │
│  │        │福彩券行」│券行後方之木│        │攜帶兇器│            │
│  │        │          │門，竊取被害│        │竊盜罪  │            │
│  │        │          │人之華碩牌筆│        │        │            │
│  │        │          │記型電腦2 台│        │        │            │
├─┼────┼─────┼──────┼────┼────┼──────┤
│二│97年5 月│桃園縣中壢│徒手竊取被害│丁○○  │刑法第  │有期徒刑伍月│
│  │29日凌晨│市○○○街│人之刮刮樂彩│        │320條第1│            │
│  │2 時20分│149 號「鑫│券700 張及現│        │項竊盜罪│            │
│  │許      │鴻彩券行」│金新臺幣5000│        │        │            │
│  │        │          │元          │        │        │            │
├─┼────┼─────┼──────┼────┼────┼──────┤
│三│97年6 月│桃園縣中壢│著手搜取財物│乙○○  │刑法第  │有期徒刑參月│
│  │15日    │市○○路  │後無所獲而不│        │320 條第│            │
│  │        │249 號「金│遂          │        │3 項、第│            │
│  │        │吉林投注站│            │        │1 項竊盜│            │
│  │        │」        │            │        │未遂罪  │            │
└─┴────┴─────┴──────┴────┴────┴──────┘


司法院資訊處製作；財團法人民間司法改革基金會備份。
